【裁判字號】    95,抗,920
【裁判日期】    951109
【裁判案由】    聲請撤銷緩刑
【裁判全文】
臺灣高等法院刑事裁定                   95年度抗字第920號
抗 告 人
即受刑人  甲○○
上列抗告人因聲請撤銷緩刑案件，不服臺灣板橋地方法院中華民
國95年9月29日裁定（95年度撤緩字第107號），提起抗告，本院
裁定如下：
    主  文
原裁定撤銷，發回臺灣板橋地方法院。
    理  由
一、聲請意旨略稱：受刑人甲○○因犯恐嚇取財等案件，經臺灣
    高等法院於民國（下同）94年12月6日以94年度上易字第174
    4號判決判處有期徒刑1年，緩刑4年確定。乃於緩刑期前即9
    2年4月初犯恐嚇取財罪，經臺灣板橋地方法院於95年3月3日
    以95年度簡字第225號判決判處有期徒刑5月，如易科罰金以
    300元折算1日，於95年4月3日判決確定，因而聲請將上述緩
    刑之宣告予以撤銷等語。
二、原裁定略以：受刑人甲○○前因犯恐嚇取財等案件，經臺灣
    高等法院於94年12月6日以94年度上易字第1744號判決判處
    有期徒刑1年，緩刑4年確定；而受刑人於緩刑前即92年間故
    意犯恐嚇取財罪，經本院於95年3月3日以95年度簡字第225
    號刑事簡易判決判處有期徒刑5月，如易科罰金以300元折算
    1日，於95年4月3日判決確定。上開宣告之緩刑顯難收預期
    效果，應有執行刑罰之必要。本件聲請人於本院95年度簡字
    第225號判決確定後6月內，聲請撤銷上開緩刑之宣告，核與
    刑法第75條之1第1項第1款（聲請書誤載為刑法第75條第1項
    第2款）之規定相符，而裁定「甲○○之緩刑宣告撤銷」。
三、抗告意旨略以：本案非屬應撤銷緩刑之案件，抗告人並非故
    意而犯罪，而係偶然成立該案之幫助犯，且抗告人已得懲罰
    ，所犯之情節並未嚴重至需撤銷緩刑宣告，自與撤銷緩刑之
    要件不符，爰依法提出抗告等語。
四、經查：
  (一)按刑法關於撤銷緩刑宣告之規定，業於94年2月2日修正公布
    ，並自95年7月1日起生效施行。又刑法施行法第6條之1規定
    ：「於中華民國94年1月7日刑法修正施行前，受緩刑之宣告
    ，94年1月7日修正刑法施行後，仍在緩刑期內者，適用94年
    1月7日修正施行之刑法第75條、第75條之1及第76條規定」
    。本件受刑人有聲請意旨所示之前科紀錄，有其本院前案紀
    錄表可稽，則受刑人既在刑法修正施行前受上述緩刑宣告確
    定，且於修正刑法施行後，現仍在緩刑期間內，依刑法施行
    法第6條之1規定，即應適用修正後刑法關於撤銷緩刑宣告之
    規定，合先敘明。次按修正後刑法第75條之1第1項第1款規
    定，緩刑前因故意犯他罪，而在緩刑期內受得易科罰金之有
    期徒刑、拘役或罰金之宣告確定，且足認原宣告之緩刑難收
    預期效果，而有執行刑罰之必要者，得撤銷其緩刑宣告。故
    在緩刑前因故意犯他罪，而在緩刑期內受得易科罰金之有期
    徒刑之宣告確定者，並非一律撤銷其緩刑宣告，應由法院斟
    酌原宣告之緩刑是否難收預期效果，而有執行刑罰之必要，
    再決定是否撤銷緩刑之宣告。
  (二)受刑人於94年12月6日受緩刑宣告確定前，因故意犯恐嚇取
    財罪，而在4年緩刑期內受得易科罰金之有期徒刑宣告確定
    ，聲請事實與「緩刑前因故意犯他罪，而在緩刑期內受得易
    科罰金之有期徒刑、拘役或罰金之宣告確定者」之要件相符
    。惟受刑人是否有「足認原宣告之緩刑難收預期效果」之情
    事，而得撤銷緩刑之宣告，檢察官未說明有何理由足認原宣
    告之緩刑難收其預期效果，而有執行刑罰之必要，且認係符
    合刑法第75條第1項第2款所定撤銷緩刑之原因，原審竟逕認
    聲請書係誤載，已有未合，而聲請人並未指出受刑人有何「
    足認原宣告之緩刑難收預期效果」之情形，原裁定理由亦未
    認定受刑人有何「足認原宣告之緩刑難收預期效果」之情形
    ，自與上開刑法第75條第1項第2款之規定不符，原審引用上
    開法條，遽予裁定撤銷受刑人緩刑之宣告，亦有未洽。抗告
    人執此指摘原裁定不當，為有理由，自應由本院將原裁定撤
    銷，發回原法院詳加調查，另為妥適之裁定。
據上論斷，依刑事訴訟法第413條，裁定如主文。
中    華    民    國    95    年    11    月    9     日
                  刑事第20庭  審判長法  官  尤豐彥
                                    法  官  魏新國
                                    法  官  張明松
以上正本證明與原本無異。
不得再抗告。
                                    書記官  柯月英
中    華    民    國    95    年    11    月    9     日


司法院資訊處製作；財團法人民間司法改革基金會備份。
